臺灣臺南地方法院刑事判決　　　　　　　　　　　　九十三年度簡上字第一九二號
　　上　訴　人　臺灣臺南地方法院檢察署檢察官
　　被　　　告　戊○○
右列上訴人因被告公共危險案件，不服本院九十三年度簡字第一二三九號中華民國九
十三年五月三十日第一審判決（聲請案號：九十三年度偵字第四七九六號），提起上
訴，本院管轄之第二審合議庭判決如左：
    主   文
上訴駁回。
    事   實
一、戊○○曾於民國八十九年間，因違反就業服務法案件，經本院判處有期徒刑四月
    確定，於八十九年十二月十二日易科罰金執行完畢；詎其猶不知警惕，復因承租
    丁○○所有之臺南縣仁德鄉○○村○○路○段七一一之一號建築物經營「馨屋香
    腸熟肉店」，於九十三年三月二日凌晨一時許結束營業離去時，原應注意其瓦斯
    爐上尚在烹煮食物，應關閉瓦斯後再行離去，且依當時情形，又無不能注意之情
    況，竟疏於注意關閉瓦斯即逕行離去，而引發火勢，並延燒波及毗鄰之七０九之
    一號建築物（所有權人洪石池，承租人己○○經營「大灣鞋店」）、七一一號建
    築物（所有權人丁○○，承租人乙○○經營「健誠企業社」）、七一三號建築物
    （所有權人丙○○，承租人庚○○經營「銘協昌氬焊熔接所」並兼做住宅使用）
    及七一三之一號建築物（為辛○○經營「萬福牛肉莊」之用），致七一一之一號
    、七一一號及七一三號等建築物燒燬。
二、案經丁○○、乙○○、丙○○及庚○○訴由臺南縣警察局歸仁分局報請臺灣臺南
    地方法院檢察署檢察官偵查後，聲請簡易判決處刑。
    理    由
一、右揭事實，業據被告戊○○於警詢及偵查中之自白不諱，核與告訴人丁○○、乙○○、丙○○、庚○○及被害人己○○、辛○○於警訊時之指述情節相符，並有
    臺南縣消防局火災原因調查報告書一份、房屋租賃契約書影本二份及建築改良物
    所有權狀影本四紙在卷可資佐證。足證被告自白與事實相符，本件事證明確，其
    公共危險之犯行，堪以認定。
二、按刑法第一百七十三條第一項放火燒燬現有人使用之住宅罪，其直接被害法益，
    為一般社會之公共安全，雖同時侵害私人之財產法益，但仍以保護社會公安法益
    為重，況放火行為原含有毀損性質，而放火燒燬現供人使用之住宅罪，自係指供
    人居住房屋之整體而言，應包括墻垣及該住宅內所有設備、傢俱、日常生活上之
    一切用品。故一個放火行為，若同時燒燬住宅與該住宅內所有其他物品，無論該
    其他物品為他人或自己所有，與同時燒燬數犯罪客體者之情形不同，均不另成立
    刑法第一百七十五條第一項或第二項放火燒燬住宅以外他人或自己所有物罪，最
    高法院七十九年度台上字第一四七一號判例參照。核被告所為，係犯刑法第一百
    七十三條第二項之失火燒燬現有人所在之建築物罪及第一百七十四條第三項之失
    火燒燬現未有人所在之他人所有建築物罪。本件被告係失火燒燬前開建築物，參
    諸上引判例意旨，不另論以刑法第一百七十五條第三項之罪，併予指明。被告係
    一行為而觸犯數罪名之想像競合犯，應從一情節較重之失火燒燬現有人所在之建
    築物罪處斷。查被告前因違反就業服務法案件，經本院判處有期徒刑四月確定，
    於八十九年十二月十二日易科罰金執行完畢，有臺灣高等法院被告全國前案紀錄
    表一份在卷可按，其於有期徒刑執行完畢後五年以內再犯本件有期徒刑以上之罪
    ，為累犯，依刑法第四十七條規定，加重其刑。原審以被告犯行明確，依刑事訴
    訟法第四百四十九條第一項前段、第四百五十四條第二項，刑法第一百七十三條
    第二項、第一百七十四條第三項、第五十五條、第四十七條、第四十一條第一項
    前段，罰金罰鍰提高標準條例第一條前段、第二條，判處有期徒刑五月，並諭知
    如易科罰金以銀元三百元折算一日之標準，認事用法核無違誤，量刑亦屬妥適。
    公訴人依告訴人丁○○請求上訴意旨略以：被告戊○○雖與告訴人達成和解，惟
    被告自和解後，迄未給付告訴人丁○○分文，顯見被告犯行不具悔意，意藉由和
    解以獲取法院諭知較輕之罪刑，是原審僅判處被告有期徒刑五月，且尚可易科罰
    金，量刑顯有過輕云云。惟查，原審對被告量刑時，既已參酌卷內證據資料，就
    被告犯罪之動機、手段，已與部分被害人達成和解，減經所生損害及犯罪後態度
    等一切情狀，予以綜合考量而據以量刑，而本院復斟酌被告確與告訴人乙○○、
    丙○○等人均已和解，業據其二人到庭證述屬實（見本院九十三年八月十七日準
    備程序筆錄），亦與原審斟酌情事相符，至被告與告訴人丁○○於調解委員會調
    解成立後，迄未給付分文，乃告訴人是否另行依法聲請強制執行之另一問題，尚
    不得遽認被告犯後不具悔意，是難認原審之量刑過輕，則檢察官循告訴人請求之
    上訴，為無理由，應予駁回。
據上論斷，應依刑事訴訟法四百五十五條之一第一項、第三項、第三百六十八條，判
決如主文。
本案經檢察官甲○到庭執行職務。
中    華    民    國      九十三      年      十      月      十九      日
                                臺灣臺南地方法院刑事第七庭
        審判長法官  蘇  義  洲
                                          法官  朱  中  和
                                          法官  徐  文  瑞
右正本證明與原本無異
本件不得上訴
                                        書記官  李  珍  瑩
中    華    民    國      九十三      年      十      月      十九      日
附錄本案論罪科刑法條：
刑法第一百七十三條第二項
失火燒燬前項之物者，處一年以下有期徒刑、拘役或五百元以下罰金。
刑法第一百七十四條第三項
失火燒燬第一項之物者，處六月以下有期徒刑、拘禁或三百元以下罰金。
